【裁判字號】    96,訴,949
【裁判日期】    970428
【裁判案由】    毒品危害防制條例
【裁判全文】
臺灣基隆地方法院刑事判決               96年度訴字第949號
公  訴  人  臺灣基隆地方法院檢察署檢察官
被      告  己○○
                    （現另案於臺灣基隆監獄執行中）
選任辯護人  李克廉律師
上列被告因毒品危害防制條例案件，經檢察官提起公訴（96年度
偵字第1756、3874、3875、3876、3877號），本院判決如下：
    主  文
己○○販賣第一級毒品，共玖罪，累犯，每罪各處有期徒刑拾陸
年，應執行有期徒刑貳拾年，未扣案之販賣第一級毒品合計所
得新臺幣貳拾肆萬伍仟元及行動電話（含門牌號碼00000000000
SIM卡）壹支均沒收，如全部或一部不能沒收時，新臺幣部分以
其財產抵償之，行動電話部分追徵其價額。
    事  實
一、己○○前曾因施用第一級及第二級毒品案件，經本院於民國
    90年6月29日以90年度訴字第107號分別判處有期徒刑7月、6
    月，應執行有期徒刑11月確定（甲案）；又因施用第一級毒
    品案件，經本院於93年4月19日以93年度訴緝字第11 號判處
    有期徒刑9 月確定（乙案）；再因施用第二級毒品案件，經
    本院於93年5月14日以93年度易字第93號判處有期徒刑7月確
    定（丙案）；乙丙兩案嗣經本院於93 年8月13日以93年度聲
    字第375號裁定應執行有期徒刑1年2 月確定，上開三案接續
    執行，於94年11月23日假釋，並付保護管束，於95年1月27
    日假釋期滿，未經撤銷假釋．其未執行之刑以已執行論而執
    行完畢。又因施用第一級及第二級毒品案件，經台灣高等法
    院於95年12月21日以95年上訴字第3606號分別判處有期徒刑
    11 月、7日，應執行有期徒刑1年5月確定，嗣經台灣高等法
    院以96年度聲減字第1642號裁定分別減刑為有期徒刑5月又
    15 日、3月又15日，應執行有期徒刑8月又15日確定；又因
    施用第一級及第二級毒品案件，經本院於96年6月29日以96
    年度訴字第465號分別判處有期徒刑10月、6月，應執行有期
    徒刑1年2月確定，並經本院以96年度聲減字第1251號分別減
    刑為有期徒刑5月、3月，應執行有期徒刑7月確定，與上開
    有期徒刑8月又15日接續執行（現執行中）；又因運輸第二
    級毒品案件，經台灣高等法院於96年5月29日以96年度上訴
    字第1032號判處有期徒刑3年9月（尚未確定）。
二、詎楊生褔不知戒惕，明知海洛因為毒品危害防制條例所規範
    之第一級毒品，惟因己身亦染有施用海洛因之惡習，為能取
    得購買己身施用毒品所需之金錢來源，竟基於販賣第一級毒
    品海洛因之營利意圖，以其所有搭配門號00000000000 號使
    用之行動電話作為販賣海洛因之聯絡工具，其情節如下：
    (一)綽號「黑龍」之丙○○亦有施用海洛因之惡習，乃透過友
      人介紹，提供上開己○○之電話，丙○○依該電話與己○○聯繫後，乃於(1)96年1月15日12時47分51 秒，以所持用
      之0000000000號行動電話撥打己○○上開行動電話與己○○聯繫，表示欲購買新臺幣（下同）2,500 元份量之海洛
      因，雙方議定後，丙○○於30分鐘後依約至基隆市○○○
      路萬家福外面附近工地，向己○○購得海洛因而成交易1
      次。(2)96年1月28日18時54分26 秒以相同方式與己○○聯
      繫，表示欲購買3,000 元份量之海洛因，雙方議定後，丙○○於30分鐘後依約至同前之地點，向己○○購得海洛因
      而完成交易1次。
    (二)乙○○於(1)96年1月15日下午4時許（16時21分40分秒、16
      時27分18秒、16時34分57秒），以所持用之0000000000號
      行動電話撥打楊生褔上開行動電話與楊生褔聯繫，表示欲
      購買3,000元份量之海洛因，雙方議定後，乙○○於1個鐘
      頭後依約至臺北縣瑞芳鎮某便利商店，向己○○購得海洛
      因而完成交易1次。(2)96年1月17日晚上11時許（22時49分
      2 秒、22時59分06秒、23時0分01 秒）以相同方式與己○○聯繫，表示欲購買3,000 元份量之海洛因，雙方議定後
      ，乙○○於1 個鐘頭後依約至基隆市○○路附近，向己○○購得海洛因而完成交易1次。(3)96年1月20日下午5 時許
      （16時20分21秒、16時25分15秒、16時36分33秒、16時43
      分39秒、16時46分52秒、16時50分24秒）以相同方式與己○○聯繫，表示欲購買3,000 元份量之海洛因，雙方議定
      後，乙○○於1 個鐘頭後依約至臺北縣瑞芳鎮農民超市向
      己○○購得海洛因而完成交易1次。(4)96年1月20日晚上9
      時許（21時07分20秒、21時11分23秒）以相同方式與己○○聯繫，表示欲購買3,000 元份量之海洛因，雙方議定後
      ，乙○○於1 個鐘頭後依約至臺北縣瑞芳鎮農民超市向己○○購得海洛因而完成交易1次。(5)96年1月24日晚上8 時
      許（19時58分25秒、20時07分19秒、20時11分02秒、20時
      12分08秒、20時13分12秒、20時14分01秒、20時18分28秒
      、20時33分59秒）以相同方式與己○○聯繫，表示欲購買
      3,000元份量之海洛因，雙方議定後，乙○○於1個鐘頭後
      依約至臺北縣瑞芳鎮農民超市向己○○購得海洛因而完成
      交易1次。(6)96年1月25日上午8時許（7時57分57秒、8 時
      22分57秒、10時02分35秒、10時09分46秒、10時56分17秒
      、10時56分18秒、10時57分54秒、11時03分37秒）以相同
      方式與己○○聯繫，表示欲購買2,000 元份量之海洛因，
      雙方議定後，乙○○於1 個鐘頭後依約至基隆市七堵草南
      附近向己○○購得海洛因而完成交易1次。(7)96年1月25日
      下午1時許（11時53分25秒、11時53分28秒、11時59分0秒
      、12時14分38秒、12時20分58秒、12時57分06秒、13時13
      分07秒、13時25分20秒、13時26分20秒、13時31分08秒、
      13時36分34秒）以相同方式與己○○聯繫，表示欲購買2,
      000元份量之海洛因，雙方議定後，乙○○於1個鐘頭後依
      約至基隆市囍市社區附近向己○○購得海洛因而完成交易
      1次。
三、緣臺北縣政府刑事警察局瑞芳分局於95年8 月間根據秘密證
    人檢舉己○○涉嫌販賣毒品海洛因，乃聲請取得對己○○實
    施通訊監察，在監察期間得知己○○有以前揭0000000000號
    行動電話作為販賣毒品聯繫工具，再聲請取得對該電話實施
    通訊監察，遂掌握丙○○、乙○○前揭向己○○購買毒品之
    事證，於96年3月3日11時10分許在基隆市七堵區○○○路15
    號對面公車候車亭發現乙○○形跡可疑盤查時，查獲乙○○
    施用第一級毒品海洛因，並供出其毒品海洛因係向綽號「生
    福」之楊生褔購買，嗣於96年3月4日10時20分許在基隆市七
    堵區○○○路1 巷口緝獲因毒品案件遭通緝之己○○，而循
    線查悉上情。
四、案經臺北縣政府警察局瑞芳分局移送臺灣基隆地方法院檢察
    署檢察官偵查後起訴。
    理  由
一、按被告以外之人於審判外之言詞或書面陳述，除法律有規定
    者外，不得作為證據，刑事訴訟法第159條第1項定有明文；
    復按被告以外之人於偵查中向檢察官所為之陳述，除顯有不
    可信之情況者外，得為證據；被告以外之人於審判外之陳述
    ，雖不符前4 條之規定，而經當事人於審判程序同意作為證
    據，法院審酌該言詞陳述或書面陳述作成時之情況，認為適
    當者，亦得為證據；當事人、代理人或辯護人於法院調查證
    據時，知有第159條第1項不得為證據之情形，而未於言詞辯
    論終結前聲明異議者，視為有前項之同意，同法第159條之1
    第2項、第159條之5 規定甚明。本案所據以認定被告己○○
    犯罪事實之證據，除證人乙○○經本院傳喚、拘提均無法到
    庭，有本院送達證書、刑事報到單及本院97年1月28日、97
    年3月7日拘票在卷足憑，堪認證人乙○○已處於所在不明而
    無法傳喚或傳喚不到之情形，參以證人乙○○於警詢中之證
    詞核與其於96年5月8日偵查中業經具結之證詞相互一致，足
    認證人乙○○警詢中證詞具有可信之特別情況，且為證明犯
    罪事實存否所必要，依刑事訴訟法第159條之3第3 款之規定
    ，應有證據能力；而證人丙○○於警詢中之證述雖與本院審
    理中之證述並不一致，惟證人丙○○於警詢之陳述確係出於
    其自由意志，當時距案發時日較近，記憶較為深刻，可立即
    反應所知，不致因時隔日久而遺忘案情，較無基於壓力而為
    不實指證或事後串謀故意為迴護被告之機會，具有較可信之
    特別情況，且為證明被告販賣海洛因事實存否所必要，依刑
    事訴訟法第159條之2之規定，應有證據能力。另證人乙○○
    、丙○○於偵查中向檢察官所為之陳述，業經具結且無顯不
    可信之情形存在，依刑事訴訟法第159條之1第2 項規定，自
    具備證據能力外；其餘之傳聞證據，因公訴人、被告及其指
    定辯護人於本院言詞辯論終結前均未對其證據能力聲明異議
    ，本院認該等傳聞證據作成之情況亦無不當之情形，依刑事
    訴訟法第159條之5規定，該等傳聞證據均具備證據能力，合
    先敘明。
二、訊據被告楊生褔矢口否認有上開販賣海洛因行為，並辯稱：
    伊係與丙○○、乙○○約好時間、地點，然後伊再打電話給
    余俊勇，視余俊勇所處的位置去找他，96年1月15 日丙○○
    打伊0000000000號的行動電話給伊，說要跟伊一起買海洛因
    ，因沒有找到余俊勇，就沒有買到海洛因，同天下午4、5時
    許乙○○也打伊的行動電話給伊，問伊有沒有要再去拿海洛
    因，要跟伊一起去拿，伊聯絡上余俊勇約余俊勇在伊租屋處
    交易，余俊勇當天下午6 時許到伊租屋處，乙○○、丙○○
    也大約下午5、6許到伊租屋處，伊與丙○○、乙○○即各自
    拿1 包海洛因後，丙○○、乙○○、余俊勇就相繼離開。乙○○、丙○○每次均是與伊一起合資購買海洛因，每次均由
    伊出面去向藥頭買，乙○○、丙○○均有與伊一起去，伊買
    回後，在車上依出資比例平分，有時候藥頭係直接將海洛因
    交給乙○○、丙○○云云。然查：
  (一)本案係臺北縣政府警察局瑞芳分局根據秘密證人檢舉而於95
    年8 月間對被告實施通訊監察，因此得知被告所使用之另一
    支門號0000000000號行動電話作為販賣毒品聯繫工具，乃於
    96年1月11 日聲請取得對該門號實施通訊監察，遂掌握乙○○、丙○○前揭向被告購買毒品之事證，業據證人即負責現
    譯台戊○○於本院97年1月28日審理時結證明確（詳本院97
    年1月28日審判筆錄第9頁），並有臺北縣政府警察局瑞芳分
    局於97年1月1日北縣警瑞刑字第0960025828號函函送本院之
    本院核發之搜索票、通訊監察書、監察譯文等附卷可按。
  (二)證人乙○○確有於事實欄二(二)所示之時間、地點向被告購買
    第一級毒品海洛因共7次之事實，業據證人乙○○於96年3月
    3日警詢及96年5月8日偵查中證述綦詳（詳96年度偵字第175
    6號偵查卷(一)第10-11頁、偵查卷(二)第10-13 頁），並有證人
    乙○○持用之0000000000號行動電話與被告持用之00000000
    00號行動電話之雙向通聯紀錄及監聽譯文在卷可稽，而證人
    乙○○於警詢中及偵查中所為證述均係出於其自由意志，其
    證述內容核屬一致，被告與證人乙○○亦均自陳相互間並無
    仇恨，亦無金錢上糾紛，倘證人乙○○確無以2,000元或3,0
    00元之代價向被告購買海洛因1 包供己施用，衡諸常情，其
    當無甘冒觸犯偽證罪，而於96年5月8日檢察官偵訊時於具結
    後故意捏造誣陷被告之理，再參以證人乙○○於96年5月8日
    檢察官偵訊時尚能詳細且清楚交待每次與被告聯繫購買海洛
    因，及如何完成交易之過程等細節，是證人乙○○於警詢及
    96年5月8日之偵訊中證述曾向被告以2,000元或3,000之代價
    ，向被告購買海洛因1小包等情，應屬真實可採。
  (三)據證人丙○○於本院審理時之詰證：「是我主動打電話給被
    告，一次跟他說我要拿3千元，一次跟他說我要拿2千5 百元
    ，2 次都跟被告約在深澳坑萬家福賣場外面附近工地，我打
    電話給被告就只有講要拿3千元、2千5 百元，並沒有說要拿
    什麼東西，被告就知道我要跟他拿海洛因，因為之前朋友有
    在施用海洛因，告訴我打電話給被告時，只要這樣講被告知
    道我要買海洛因」、「（問：你有無到過己○○的租屋處？
    ）我沒有去過，我也不知道他的租屋處在何處。」、「（問
    ：你跟乙○○有無一起去跟己○○買過或拿過海洛？）沒有
    。」、「你是否認識一個甲○○的人？）不認識」、「（問
    ：對被告己○○在準備程序之答辯稱與你交易之過程有何意
    見？）他講的都不對，我並沒有跟乙○○去找己○○，我也
    不認識余俊勇，也沒有跟乙○○、己○○一起分拿毒品，96
    年1月15日我確實有拿到毒品海洛因」等語（詳本院97年3月
    7日審判筆錄第10-11頁），是被告前開辯是證人丙○○、乙○○要與伊一起合買海洛因，伊約好余俊勇，余俊勇當天下
    午6時許到伊租屋處，乙○○、丙○○也大約下午5、6 許到
    伊租屋處，伊與丙○○、乙○○即各自拿1 包海洛因後，丙○○、乙○○、余俊勇就相繼離開乙節，顯不實在。又證人
    丙○○於本院審理時坦承有於前揭時、地，以2,500元及3,0
    00元與被告聯繫取得海洛因各1 包之事實，雖翻異前詞改稱
    ：伊與被告約好30分鐘後在約定的地方等，就會有人過來問
    伊是不是要拿東西，伊說對，就將錢2,500元、3,000元給那
    個人（2 次的人不一樣），那個人就將毒品海洛因交給伊，
    不是被告拿給我云云。然若果真確有其事，何以證人丙○○
    於警詢及偵查中，從未提及過此事？再佐以證人丙○○於本
    院審理時所述：「（問：你於警詢、偵查中稱被告拿海洛因
    交給你的，與你今日稱約好之後是另外的人交給你不符，為
    何如此？）之前剛抓到在製作警詢筆錄時，我想趕快作一作
    趕快離開警局．．，不想冤枉人家，之前在偵訊時，我沒有
    想那麼多．．．」等語，又。依證人丙○○於本院審理時之
    詰證：「（問：你是否記得96年4月20 日警詢筆錄，你當時
    是如何到警察局做筆錄的？）是警察通知我去做筆錄的。」
    、「（問：96年8月14 日你在檢察官偵訊你時，你是否本身
    有案子而接受訊問？）不是，是之前我是證人身分我沒有到
    庭，拘提我到庭的。」、「（問：96年4月20 日你有到瑞芳
    分局製作筆錄，對否？）對」、「（問：警詢時有無把監聽
    的錄音帶播放給聽？）沒有，只是提示監聽譯文內容給我看
    」、「（提示監聽譯文並請證人戊○○說明監聽全部內容，
    問：96年1月15 日中午12時47分51秒、96年1月28日下午6時
    54分26秒，這兩通電話是你與楊生褔的通話內容嗎？）對，
    兩通都是我打給被告的」、「（問：檢察官偵訊時是否有提
    示楊生褔的照片給你指認？），有我有指認」、「（問：96
    年4月20日警詢、96年8月14日偵訊有無對你施以強暴、脅迫
    、利誘、刑求等不正方式對你取供？）沒有」、「（問：檢
    察官開庭時是否有播放96年1月15日中午12時47分51 秒、96
    年1月28日下午6時54分26秒監聽錄音給你聽？）有」、「（
    問：96年10月4日、96年10月25 日偵訊有無對你施強暴、脅
    迫、利誘、刑求等不正方式對你取供？）沒有」等語（詳本
    院97年3月7日審判筆錄第6、8-10頁）。證人丙○○於96年4
    月20日既係依警方通知後主動到案說明，且在警方提示其上
    揭與被告通話之通訊監聽譯文內容後，證人丙○○才主動陳
    述向被告購買毒品之事，於96年8月14日、9 6年10月25日檢
    察官偵訊時，於具結後均再次為相同之證述，不僅難以想像
    有何其所述意識不清之情，更顯見證人丙○○於警詢中之陳
    述，並未經過任何強暴、脅迫、詐欺、利誘等外力干擾，而
    係基於其個人自由意識，且係經警通知後主動到案所述，尚
    無時間思考如何匿、飾、增、減，亦尚未與被告接觸，而有
    勾串供詞之機會，動機較為純正。綜上，足認證人丙○○於
    警詢、偵訊時之陳述，實具有較可信之特別情況，且亦未受
    到任何不當外力干擾。參以證人丙○○此部分之證述，對照
    其與被告間之通聯譯文等情況，又確屬一致，業據認定如前
    ，自可認證人丙○○於警詢及偵查中之陳述確與事實相符而
    可採信。是證人丙○○其後於本院審理時否認警詢及偵查中
    部分證述之真實性云云，委無足取。
  (四)綜上所述，在在均顯示證人丙○○、乙○○確係向被告購買
    第一級毒品海洛因無訛，被告所稱係合資購買所交付云云，
    核與卷附事證相悖，顯非事實，難以憑信。
  (五)又被告雖辯稱：證人乙○○雖係在伊明德二路之租屋樓下為
    查獲，但並未查獲海洛因；指定辯護人為被告辯稱：監聽譯
    文可證明被告跟乙○○、丙○○有見面，至於如何購買毒品
    部分監聽譯文並不能證明被告有販賣毒品海洛因給丙○○、
    乙○○，並無證據證明被告有販賣海洛因犯行云云。然查，
    本件依上開積極證據資料，已足認定被告確有販賣海洛因與
    乙○○、丙○○之事實，雖於96年3月3日11時10分在被告明
    德二路租屋處樓下查獲證人乙○○時，未在其身上扣得毒品
    海洛因，然據證人乙○○於96年3月3日3 日警詢所證，因伊
    沒有現金，被告之小弟不能作主，所以在基隆市七堵區○○○路15號公車亭前等消息，是自不得僅因未在證人乙○○身
    上扣得毒品海洛因，即得反證被告並無前揭販賣海洛因之事
    ，而遽以推翻前揭積極事證。又販賣毒品係不法行為，非可
    公然為之，亦無公定之價格，不論任何包裝，均可任意增減
    分量，而每次買賣之價量，亦可能隨時依雙方間之關係深淺
    、資力、需求量及對行情之認知、來源是否充裕、查緝是否
    嚴緊，購買者被查獲時供述購買對象之可能性、風險之評估
    等，因而異其標準，並機動調整，非可一概而論。故販賣之
    利得，除經坦承犯行或價量俱臻明確外，委難察得實情，販
    賣之人從價差、量差或質差中牟利方式雖異，其意圖營利之
    非法販賣行為則一。尤以，在積極查緝之下，非法交易風險
    及代價極高，取得來源管道隱密而困難，若非雙方本有特殊
    情誼（如至親好友）或其他特別原因考量，斷無甘冒承擔刑
    責之風險，而虧損或以平價賣出之理。證人乙○○、丙○○
    既均與被告並無任何私誼，均係為了購買毒品才與被告聯繫
    ，而被告又係以2,500元、3,000元之1 包之價格，分別販賣
    海洛因與證人丙○○、乙○○，更可見被告前揭販賣海洛因
    有以賺取價差牟利藉此營利之意圖。故本件雖因被告否認有
    上揭販賣毒品之事實，而無從查得其販入之真正價格，及因
    販賣與證人丙○○、乙○○而獲取實際利潤之金額，但其有
    藉此營利之意圖既可堪認定，自難執此為由而阻卻其應負販
    賣毒品之罪責。
  (六)綜上事證，被告前揭否認犯罪之辯解，核屬臨訟飾卸之詞，
    難以憑採，其上開販賣第一級毒品海洛因犯罪事實已經證明
    ，應依法論科。
三、按海洛因為毒品危害防制條例第2條第2項第1 款所規定之第
    一級毒品。是核被告所為，均係犯毒品危害防制條例第4 條
    第1 項之販賣第一級毒品罪。被告持有第一級毒品海洛因之
    低度行為，應為高度之販賣第一級毒品所吸收，均不另論罪
    。被告多次販賣行為，時間均屬可分，且販賣對象亦不相同
    ，是被告所犯上開9 次販賣第一級毒品海洛因之行為，乃屬
    犯意各別、行為互殊，應予分論併罰。查被告有如事實所載
    前案經執行完畢之紀錄，有臺灣高等法院被告前案紀錄表可
    按，其於前案執行完畢後5 年內，故意再犯本件有期徒刑以
    上之罪，均為累犯，故除販賣第一級毒之罪，其法定本刑為
    死刑、無期徒刑部分，依刑法第64條、第65條之規定，不得
    加重外，其餘均應依刑法第47條第1 項之規定，加重其刑。
    又被告前揭非法販賣海洛因僅為1小包，金額為2,500元、3,
    000 元不等，是以被告之手段、情節尚非集團性之情形，惡
    性並非重大不赦，若以毒品危害防制條例第4條第1項所規定
    之法定本刑而科處最輕本刑無期徒刑，實屬情輕法重，在客
    觀上尚足以引起一般之同情，尚有堪資憫恕之處，本院認依
    被告之情狀，此部分所犯處以有期徒刑即足以懲儆，並可達
    防衛社會之目的者，故就被告前揭所犯販賣第一級毒品之罪
    ，均爰依刑法第59條之規定酌量減輕其刑，並依法先加重後
    減輕之。爰審酌毒品戕害身心，此為眾所皆知之事，被告販
    賣海洛因予他人牟利，危害社會治安，且犯罪後矢口否認犯
    罪，態度不佳，參酌被告販售毒品每包僅2,000、2,500元或
    3,000 元不等、數量亦非鉅等一切情狀，分別量處如主文所
    示之刑，並依法定其應執行之刑，以示懲儆。又未扣案之行
    動電話（含門號00000000000之SIM卡）1 支，係被告所有，
    且為供犯本件聯絡販賣毒品犯罪所用之物，應依毒品危害防
    制條例第19條第1項規定，併予宣告沒收，如全部不能沒收
    時，應向被告追徵其價額。另上開各次犯販賣毒品罪所得之
    價款共計24萬5千元（即2,500元、3,000元、3,000元、3,00
    0元、3,000元、3,000元、3,000元、2,000元、2,000元），
    自屬被告所有，雖亦未扣案，惟金錢為代替物，重在兌換價
    值而非原物，自難拘泥於沒收原物而認沒收販賣毒品所得金
    錢以當場搜獲扣押者為限，倘得證明其為販賣毒品所得之金
    錢，亦應沒收（最高法院92年度臺上字第5227號判決意旨參
    照），故仍應依同條例第19條第1 項規定，宣告沒收，如全
    部或一部不能沒收時，應以被告財產抵償之。
四、據上論斷，應依刑事訴訟法第299條第1項前段，毒品危害防
    制條例第4條第1項、第19條第1項，刑法第11條前段、第47
    條第1項、第59條、第51條第5款，判決如主文。
本案經檢察官丁○○到庭執行職務。
中    華    民    國    97    年    4    月    28    日
                  刑事第三庭審判長法  官  鄭景文
                                  法  官  黃永定
                                  法  官  林淑鳳
以上正本證明與原本無異。
如不服本判決應於收受本判決後10日內向本院提出上訴書狀，其
未敘述上訴理由者，並得於提起上訴後10日內向本院補提理由書
狀（均須按他造當事人之人數附繕本）「切勿逕送上級法院」。
中    華    民    國    97    年    4    月    28    日
                                  書記官  郭廷耀
附錄論罪法條
毒品危害防制條例第4條第1項
製造、運輸、販賣第一級毒品者，處死刑或無期徒刑；處無期徒
刑者，得併科新臺幣1千萬元以下罰金。


司法院資訊處製作；財團法人民間司法改革基金會備份。
